臺灣高等法院高雄分院刑事判決　　　　　九十三年度上訴字第九一號
　　上　訴　人
　　即　被　告　乙○○
右上訴人因違反毒品危害防制條例案件，不服臺灣高雄地方法院九十二年度訴字第二
九八六號中華民國九十三年七月卅日第一審判決（起訴案號：臺灣高雄地方法院檢察
署九十二年度毒偵字第三七０八號，併辦案號：同署九十三年度核退毒偵字第九七、
一二０、一三六號、九十三年度毒偵字第五四七八號），提起上訴，依簡式審判程序
，本院判決如左：
      主      文
原判決撤銷。
乙○○連續施用第一級毒品，累犯，處有期徒刑壹年陸月；扣案之第一級毒品海洛因
肆包（驗後淨重合計零點柒參公克，包裝重合計零點玖壹公克）沒收銷毀之；扣案之
夾鏈袋壹拾壹只、注射針筒參支、塑膠鏟子貳支均沒收之。
      事      實
一、乙○○於民國八十五年間因違反肅清煙毒條例案件，經原審以八十五年度訴字第
    七一號判處有期徒刑三年三月確定，並於九十一年四月三十日縮刑期滿執行完畢
    。又曾於八十七年間因施用毒品案件，經原審以八十七年度毒聲字第二二四０號
    裁定送觀察勒戒，經評定認有繼續施用毒品之傾向，再以八十七年度毒聲字第二
    七七七號裁定令入戒治處所強制戒治，嗣因強制戒治期滿，由台灣高雄地方法院
    檢察署於八十九年十月九日以八十九年度戒毒偵字第一０八二號不起訴處分確定
    。詎乙○○明知海洛因業經公告列為毒品危害防制條例第二條第二項第一款之第
    一級毒品，不得非法持有、施用，竟猶不知戒絕悔改，仍基於施用第一級毒品海
    洛因之概括犯意，自九十二年六月八日下午三時三十五分許（為警採尿時點）回
    溯二十四小時內之某時起至於九十三年七月十五日凌晨某時止（不含公權力拘束
    期間），平均三甲施用一次，在高雄縣大社鄉○○村○○路一三九號住處及其他
    不詳處所，將海洛因混合美娜水以針筒注射進入人體之方式，施用第一級毒品海
    洛因多次，而分別於九十二年六月八日下午三時十分許，在高雄縣梓官鄉○○○
    路一三九巷口慈皇宮廟空地，被警查獲，並扣得海洛因一包（驗後淨重０．一三
    公克、包裝重０．二二公克），及其所有預備供施用毒品所用之注射針筒一支。
    九十二年十二月二十八日上午十一時二十分許，在高雄縣梓官鄉○○○路一五號
    前，為警查獲，並扣得海洛因一包（驗後淨重０．０一公克，包裝重０．二０公
    克）及其所有預備供施用毒品所有之注射針筒一支、塑膠鏟子二支、夾鏈袋十一
    只。九十三年四月十一日下午五時許，在高雄縣彌陀鄉光華北巷口，為警查獲，
    並扣得海洛因一包（驗後淨重０．三六公克，包裝重０．二七公克）。九十三年
    四月二十三日下午七時許，在高雄縣彌陀鄉○○路五之六號，為警查獲，並扣得
    海洛因一包（驗後淨重０．二三公克，包裝重０．二二公克）。先後共計扣得第
    一級毒品海洛因四包（驗後淨重合計０．七三公克，包裝重合計０．九一公克）
    及乙○○所有預備供施用毒品所用之夾鏈袋十一只、注射針筒三支、塑膠鏟子二
    支。九十三年七月十六日上午八時卅分許，在高雄縣彌陀鄉南寮村光華北巷十五
    門口，乙○○又因毒品案件經原審通緝，為警緝獲，並採其尿液送驗結果，呈現
    嗎啡陽性反應，而發現上情。
二、案經高雄縣府警察局岡山分局、湖內分局移送臺灣高雄地方法院檢察署檢察官偵
    查起訴及移送併辦。
      理      由
一、右開事實，業據上訴人即被告乙○○分別於警訊、偵查中、原審及本院供承不諱
    ，而被告先後五次被警查獲，經警採其尿液送驗結果，均呈現嗎啡陽性反應，有
    高雄醫學大學附設中和紀念醫院九十三年七月十四，編號0000－000號；
    九十三年二月六日，編號0000－000號濫用藥物尿液檢驗報告各一份、高
    雄縣政府衛生局九十三年四月廿日九三煙檢字第六三三號、九十三年四月廿九煙
    檢字第七三七號、九十三年七月廿九日九三煙檢字第一五五四號煙毒尿液檢驗成
    績書各一份在卷可稽。而扣案之海洛因四包先後經送請法務部調查局鑑定結果均
    係海洛因成份，而其驗後淨重及包裝重依序為(1)淨重０．一三公克，包裝重０．
    二二公克(2)淨重０．０一公克，包裝重０．二０公克(3)淨重０．三六公克，包裝
    重０．二七公克(4)淨重０．二三公克，包裝重０．二二公克。合計驗後淨重０．
    七三公克，包裝重０．九一公克，以上各情，有該局九十三年七月八日調科壹字
    第二二００一五五六七號、九十三年二月十六日調科壹字第二二００一六五七０
    號、九十三年五月十二日調科壹字第二二００一七一五七號、九十三年五月廿一
    日調科壹字第二二００一七二六０號鑑定通知書各一份在卷可稽。此外，又有扣
    案之海洛因四包、注射針筒三支、塑膠鏟子二支、夾鏈袋十一只可資佐證。足見
    被告之自白與事實相符，自得採為認定被告犯罪之證據。
二、又被告曾於八十七年間因施用毒品案件，經原審以八十七年度毒聲字第二二四０
    號裁定送觀察勒戒，經評定認有繼續施用毒品之傾向，再以八十七年度毒聲字第
    二七七七號裁定令入戒治處所強制戒治，嗣因強制戒治期滿，由台灣高雄地方法
    院檢察署於八十九年十月九日以八十九年度戒毒偵字第一０八二號不起訴處分確
    定等事實，有臺灣高等法院被告全國前案紀錄表、臺灣高雄地方法院檢察署刑案
    資料查註紀錄表各一份在卷可稽，被告五年內二犯施用第一級毒品犯行，堪以認
    定。
三、核被告所為，係犯毒品危害防制條例第十條第一項施用第一級毒品罪，其先後持
    有海洛因之行為，本應以連續持有論，惟其持有海洛因之低度行為，應為施用之
    高度行為所吸收，不另論其持有第一級毒品罪。又被告先後多次施用第一級毒品
    之犯行，時間緊接，犯罪構成要件相同，顯係基於概括犯意，反覆為之，應依連
    續犯之規定論以一罪，並依法加重其刑。公訴人雖未就被告九十二年六月八日下
    午三時十分許以後至九十三年七月十五日凌晨某時止施用第一級毒品海洛因之犯
    行起訴，惟被告此部分與訴事實具有連續犯之裁判上一罪關係，為起訴效力所及
    ，本院自得一併審究。被告於八十五年間因違反肅清煙毒條例案件，經原審以八
    十五年度訴字第七一號判處有期徒刑三年三月確定，並於九十一年四月三十日縮
    刑期滿執行完畢之事實，有臺灣高等法院被告全國前案紀錄表及臺灣高雄地方法
    院檢察署刑案資料查註紀錄表各一份在卷可稽，其於刑之執行完畢，五年以內再
    犯本件有期徒刑以上之罪，為累犯，依刑法第四十七條規定遞加重其刑。
四、原審予以被告論科，固非無見，惟查被告自九十三年四月廿三日之後至同年七月
    十五日凌晨某時止施用第一級毒品海洛因之犯行，雖未經公訴人起訴，惟被告此
    部分與起訴事實具有連續犯之裁判上一罪關係，為起訴效力所及，自應一併審理
    ，原審未及審酌，自有未合。被告上訴意旨，指摘原判決量刑過重不當，固無足
    取，然原判決既有上述可議，自應由本院將原判決撤銷改判。審酌被告因施用毒
    品，經觀察勒戒及強制戒治之處分後，仍未戒除毒癮，茲又連續施用毒品，毫無
    悔改之意，惟念其施用毒品乃自戕一己之身體健康，犯後坦承犯行，態度尚佳等
    一切情狀，量處如主文第二項所示之刑。扣案之海洛因四包（驗後淨重合計零點
    七三公克係毒品；毒品之包裝重合計０．九一公克）因無法與毒品剝離，均應視
    同毒品，均應依毒品危害防制條例第十八條第一項前段宣告沒收銷燬之。另扣案
    之注射針筒三支、夾鏈袋十一只、塑膠鏟子二支，為被告所有且預備供施用毒品
    之用，業據被告所自承（參見原審審理卷第九十九頁），爰依刑法第三十八條第
    一項第二款沒收之。
據上論斷，應依刑事訴訟法第二百七十三條之一第一項、第三百六十九條第一項前段
、第三百六十四條、第二百九十九條第一項前段，毒品危害防制條例第十條第一項、
第十八條第一項前段，刑法第十一條、第五十六條、第四十七條、第三十八條第一項
第二款，判決如主文。
本案經檢察官彭南雄到庭執行職務。
中    華    民    國     九十三     年      十        月     二十八     日
                              臺灣高等法院高雄分院刑事第三庭
                                  審判長法官  周賢銳
                                        法官  黃建榮
                                        法官  謝宏宗
右正本證明與原本無異。
如不服本判決應於收受本判決後十日內向本院提出上訴書狀，其未述上訴理由者，
並得於提起上訴後十日內向本院補提理由書狀（均須按他造當事人之人數附繕本)「
切勿逕送上級法院」。
                                      書記官  賴梅琴
中    華    民    國     九十三     年      十一      月       一       日
附錄：本判決論罪科刑法條：
毒品危害防制條例第十條第一項
施用第一級毒品者，處六月以上五年以下有期徒刑。
                                                                  Ａ
